臺灣臺南地方法院刑事判決　　　　　　　　　　　九十一年度南簡上字第二二三號
　　上　訴　人
　　即　被　告　甲○○
右列被告因公共危險案件，不服本院九十一年度南交簡字第一０三一號中華民國九
十一年八月三十日第一審判決（聲請案號：九十一年度偵字第八０八六號），提起上
訴，本院管轄之第二審合議庭判決如左：
    主  文
上訴駁回。
甲○○緩刑貳年。
    事  實
一、甲○○於民國九十一年五月五日二十時許在台南市○○街某處飲用酒類，已達不
    能安全駕駛動力交通工具之程度，竟仍於酒後騎乘車牌號碼ＧＮＵ—五一七號機
    車，沿台南市○○路由西向東行駛，於同日二十二時三十分許，行經台南市○○
    路○段安南高幹一六九號前，適有乙○○駕駛車號ＧＪ九—００二號機車自對向
    違規行駛進入其車道，甲○○因酒後反應遲緩，閃躲不及，致兩車發生撞擊，甲
    ○○因而受有顴骨骨折、上頷骨骨折、左眼鈍傷等傷害，乙○○則受有鼻樑骨斷
    裂、額骨斷裂、左眼挫傷等傷害（傷害部分未經告訴）。嗣甲○○送至奇美醫院
    診療，經警委請醫院人員抽血檢驗得知其血液中所含酒精濃度達每百毫升一八三
    毫克，相當於吐氣所含酒精成份達每公升０點九二毫克（MG/L），而查知上情。
二、案經台南市警察局第三分局報請台灣台南地方法院檢察署檢察官偵查後，聲請以
    簡易判決處刑。
    理  由
一、右揭事實，業據被告甲○○坦承不諱，並有奇美醫院藥毒物檢驗表、奇美醫學中
    心診斷證明書、台南市警察局舉發違反道路交通管理事件通知單、台南市警察局
    處理交通事故紀錄表、道路交通事故調查報告表各一件、道路交通事故現場蒐證
    照片十張附於警卷可稽。按法務部八十八年五月十八日法檢字第００一六六九號
    函示，認對於酒精濃度呼氣已達每公升０‧五五毫克或血液濃度達百分之０‧一
    以上，經統計其肇事率為一般正常人之十倍，認為已達不能安全駕駛之標準。上
    訴人甲○○經抽血檢驗結果，其血液中所含酒精濃度達每百毫升一八三毫克，相
    當於吐氣所含酒精成份達每公升０點九二毫克（MG/L），遠超過上開標準，且上
    訴人酒後駕車，反應遲緩，導致無法閃避侵入之對向來車乙節，亦據被告自承在
    卷，應認其確已達不能安全駕駛動力交通工具之程度，本件罪證明確，被告犯行
    堪以認定。
二、核被告即被告甲○○服用酒類，不能安全駕駛動力交通工具而騎乘機車，所為係
    犯刑法第一百八十五條之三之公共危險罪。原審以被告犯行明確，適用上開法條
    及刑事訴訟法第四百四十九條第一項前段、第四百五十四條第二項、刑法第四十
    二條第二項、罰金罰鍰提高標準條例第二條，量處被告罰金二萬元，並諭知如易
    服勞役，以三百元折算一日。認事用法，核無不合，量刑亦屬妥適。被告上訴意
    旨指摘原判決不當，為無理由，應予駁回。又查，被告素行良好，前未曾犯罪受
    有期徒刑以上刑之宣告，有台灣高等法院被告全國前案紀錄表一份在卷可按，況
    本件車禍之發生，主要係因乙○○未遵守行車方向，逆向駛入被告依正常方向行
    駛之車道，乙○○並主動與被告達成民事和解，償付被告所受損害乙節，有台南
    市安南區調解委員會調解筆錄一份附於警卷可考，且被告已坦承犯行，深具悔意
    ，經此刑之宣告後，應知警惕而無再犯之虞，本院因認所宣告之刑以暫不執行為
    當，併予以宣告緩刑二年，以啟自新。
據上論斷，應依刑事訴訟法第四百五十五條之一第一項、第三項、第三百六十八條、
刑法第七十四條第一款，判決如主文。
中      華      民      國    九十一    年     十一     月    二十七    日
                              臺灣臺南地方法院刑事第六庭
                                  審判長法  官  陳欽賢
                                        法  官  林佩儒
                                        法  官  莊玉熙
右正本證明與原本無異。
本件不得上訴。
                                        書記官  黃傳鈞
中      華      民      國    九十一    年     十一     月    二十八    日
